【裁判字號】    99,上訴,1086
【裁判日期】    990902
【裁判案由】    違反毒品危害防制條例
【裁判全文】
臺灣高等法院高雄分院刑事判決        99年度上訴字第1086號
上  訴  人
即  被  告  乙○○
選任辯護人  洪千琪律師
上列上訴人因違反毒品危害防制條例案件，不服臺灣高雄地方法
院98年度訴字第1150號中華民國99年4 月27日第一審判決（起訴
案號：臺灣高雄地方法院檢察署97年度偵字第4134、4461、5569
號），提起上訴，本院判決如下：
    主  文
原判決撤銷。
乙○○犯如附表一所示之罪，分別處如附表一編號1 至8 所示之
主刑及從刑。應執行有期徒刑參拾年，扣案如附表二編號1 至5
所示之物，均沒收銷燬之；扣案如附表二編號6 至8 所示之物及
販賣第一、二級毒品所得共新臺幣壹萬肆仟伍佰元，均沒收。
    事  實
一、乙○○明知海洛因與甲基安非他命分別係毒品危害防制條例
    第2 條第2 項第1 、2 款所稱之第一、二級毒品，非經允許
    ，不得持有及販賣，竟各基於販賣第一級毒品海洛因與第二
    級毒品甲基安非他命以營利之犯意，以其高雄縣大寮鄉○○
    路142 號2 樓住處，及以其不知情之女友蔡沛嘉名義承租之
    高雄縣仁武鄉○○街66之3 號4 樓房屋，為販賣毒品之據點
    ，分別為下列販賣毒品行為：
  (一)於民國96年6 月間起至同年96年8 月14日23時許，陳嘉政約
    以每星期1 次之頻率，以其住家電話00-0000000號撥打乙○○所使用之門號0000000000、0000000000號行動電話，向乙○○聯絡購買海洛因後，由乙○○在其高雄縣大寮鄉○○路
    142 號2 樓住處，2 次親自將價值新臺幣（下同）各1,000
    元之第一級毒品海洛因1 包（確切重量不詳）販賣予陳嘉政
    ，另2 次乙○○則與郭家豪（另案經本院判處罪刑確定）共
    同基於販賣第一級毒品之犯意聯絡，經由郭家豪將價值各
    1,000 元之海洛因1 包交予陳嘉政。合計乙○○販賣第一級
    毒品海洛因予陳嘉政共4 次。
  (二)於96年8 月間起至同年月19日15時許，甲○○使用公共電話
    撥打乙○○使用之門號0000000000號行動電話，向乙○○聯
    絡購買海洛因後，由乙○○在其高雄縣大寮鄉○○路142 號
    2 樓住處附近之大寮消防隊前，將價值各500 元之第一級毒
    品海洛因1 包（確切數量不詳）親自販賣交予甲○○共計3
    次。
  (三)於97年1 月15日20時許，丙○○親赴乙○○在高雄縣仁武鄉
    ○○街66之3 號4 樓租屋處，向乙○○購買海洛因及甲基安
    非他命，由乙○○親自將重量約1/4 錢、價值7,000 元之第
    一級品海洛因3 包，及價值2,000 元之第二級毒品甲基安非
    他命2 包（確切重量不詳）販賣交付予丙○○。
    嗣警方據報先於96年8 月21日，在乙○○位於高雄縣大寮鄉
    ○○路142 號2 樓住處，搜索扣得其所有第一級毒品海洛因
    4 包（驗後淨重分別為0.003 公克、0.006 公克、1.436 公
    克、1.421 公克）及乙○○供販賣毒品所用之行動電話2 支
    （門號為0000000000、0000000000）、帳冊2 本、預備供販
    賣毒品所用之空夾鏈袋485 個及現金73,187元等物後；又於
    97 年1月31日，為警再次據報在乙○○以蔡沛嘉名義承租之
    位於高雄縣仁武鄉○○街66之3 號4 樓租屋處，搜索扣得乙○○所有之第一級毒品海洛因16包（合計驗後淨重6.94公克
    ）、第二級毒品甲基安非他命5 包（合計驗後淨重0.778 公
    克）、含第一級毒品海洛因成分之電子砰1 台及分裝杓5支
    、含甲基安非他命成分之殘渣袋9 個及供販賣毒品所用之帳
    冊3 本、封箴機1 台、預備供販賣毒品所用之空夾鏈袋6 包
    ，以及現金7,700元。
二、案經高雄縣政府警察局移送臺灣高雄地方法院檢察署檢察官
    ，及臺灣高雄地方法院檢察署檢察官自動檢舉偵查起訴。
    理  由
一、本件證人郭家豪、陳嘉政、甲○○、丙○○於警詢中之陳述
    ，屬被告以外之人於審判外之陳述，依刑事訴訟法第159 條
    第1 項規定，應無證據能力。
二、訊據被告乙○○矢口否認有何販賣第一、二級毒品犯行，辯
    稱：我沒有販賣或交付毒品給陳嘉政、甲○○、丙○○，我
    並未以郭家豪名義承租大寮路564 巷23號房屋，警方在大寮
    鄉○○路及大寮路房屋扣得之物品是郭家豪所有，不是我所
    有，在仁武鄉○○街房屋扣得之毒品是供我自己施用，電子
    秤、分裝杓、封箴機、空夾鏈袋都是供自己分裝毒品施用云
    云。經查：
  (一)被告販賣第一級毒品海洛因予陳嘉政部分，業據證人陳嘉政
    於原審法院96年度訴字第3667號一案之審判程序中具結證稱
    ：我與被告、郭家豪以前是國中同學，在8 月21日之前，我
    都是跟被告買毒品比較多，直接跟被告拿過毒品2 次，但有
    2 、3 次是郭家豪拿給我，我都是將錢交給被告，但是有時
    候是由郭家豪拿東西給我，我打電話過去都是說要找被告，
    接聽之人應該是被告，被告都會叫我直接過去他內厝路之住
    處跟他拿，到了之後也都是被告拿給我比較多，其中大概有
    2 、3 次是由郭家豪拿給我。郭家豪拿給我時，被告有在場
    ，我所說2 、3 次就是郭家豪從2 樓門口遞毒品出來給我，
    門有打開，那2 、3 次被告也有在裡面，我錢是交給被告，
    不是交給郭家豪。郭家豪拿給我之情形，是因被告同意讓我
    先欠毒品錢，所以我到那邊後，郭家豪就在門口把毒品拿出
    來給我，我並沒有當場交錢，但是之後我有將錢直接拿給被
    告。買毒品我都是直接跟被告談，我沒有直接跟郭家豪談。
    還錢也是我直接打給被告，沒有跟郭家豪談到，欠被告的錢
    我都已經還完等語（見原審法院96年度訴字第3667號卷一第
    168 至175 頁）。而證人郭家豪亦在原審法院96年度訴字第
    3667號一案之審判中向法官供稱：我只有交付海洛因給陳嘉
    政2 次，且交給陳嘉政之毒品都是被告給我。我不知道陳嘉
    政要來，是被告會給我一些毒品，有人來跟我要時，我就會
    給對方等語（見原審法院96年度訴字第3667號卷二第106 頁
    ）。且證人丙○○於偵查中具結證稱：我認識郭家豪，我曾
    在乙○○住處看過郭家豪，也曾看過郭家豪幫乙○○送過毒
    品給他人等語明確( 見偵1 卷第49、50頁) 。由上開證人陳
    嘉政、郭家豪、丙○○之證述，可知被告確實有販賣第一級
    毒品海洛因予陳嘉政，且交付方式除被告親自交予陳嘉政外
    ，亦有透過郭家豪交付之情形。而被告透過郭家豪交付第一
    級毒品海洛因予陳嘉政之事實，業經本院判處罪刑確定在案
    ，有本院97年度上訴字第527 號判決附卷可參。足證被告確
    有販賣第一級毒品海洛因予證人陳嘉政，其中2 次由被告親
    自將海洛因交予陳嘉政，另2 次則透過郭家豪將海洛因交予
    陳嘉政（因證人陳嘉政就被告透過證人郭家豪交付毒品之次
    數究係2 次或3 次，已無法確認，依罪疑唯輕原則，應認為
    僅有2 次）。綜上，合計被告販賣第一級毒品海洛因予陳嘉
    政共4 次，起訴書認被告販賣第一級毒品海洛因予陳嘉政共
    5 次，尚有誤會。
  (二)被告販賣第一級毒品海洛因予甲○○部分，已經證人甲○○
    於原審法院96年度訴字第3667號審判中具結證稱：我跟乙○○買過海洛因，由乙○○親手販賣毒品海洛因給我，我都是
    打0938的行動電話跟乙○○買海洛因，大約3 、4 次，每次
    都買500 元，都在大寮消防隊那裡交易，由我將錢交給乙○○，乙○○將毒品海洛因給我，我大約每2 、3 天買1 次，
    其中一次是96年8 月19日等語明確（因證人甲○○就被告販
    賣海洛因之次數究係3 次或4 次，已無法確認，依罪疑唯輕
    原則，應認為僅有3 次）( 見原審法院96年度訴字第3667號
    卷二第78至80頁) 。
  (三)被告販賣第一級毒品海洛因予丙○○部分，據證人丙○○於
    偵查中具結證稱：97年1 月16日我在大寮之超商內被警方逮
    捕，當時我身上有3 包海洛因、2 包安非他命，這些毒品都
    是我向乙○○所購買的，是在97年1 月15日晚上8 點多我到
    仁武鄉乙○○所租之處所向乙○○購買，我是騎機車去，當
    時我購買了3 包海洛因及2 包安非他命，海洛因以7,000 元
    ，安非他命則以2,000 元買得，當時我是向乙○○購買1/4
    錢一包之海洛因，我向他要夾鍊袋分裝成3 包，安非他命我
    是買2,000 元，他給我就是2 包，重量我不清楚等語明確(
    見偵1 卷第49至50頁) 。
  (四)被告位於高雄縣大寮鄉○○路142 號2 樓之住處，於96年8
    月21日為警查獲海洛因4 包、行動電話2 支（門號00000000
    00、0000000000）、帳冊2 本、空夾鏈袋485 個及現金73,1
    87元( 含房間桌上現金2,350 元及保險箱內現金70,837元)
    等物之事實，為被告所是認，並有原審法院96年度聲搜字第
    1708號搜索票、高雄市政府警察局小港分局搜索扣押筆錄、
    扣押物品目錄表、職務報告書各1 份、同意書2 份及現場照
    片等附卷可稽（96偵字第23884 號偵查影印卷第26至43、47
    、63頁）等在卷可稽；而上開扣案之海洛因4 包，經檢驗結
    果均呈海洛因陽性反應（驗後淨重分別為0.003 公克、0.00
    6 公克、1.436 公克、1.421 公克），另1 包白色粉末( 驗
    後淨重14.002公克) 則未檢出海洛因反應，此有高雄市立凱
    旋醫院96年8 月30日高市凱醫驗字第4812號濫用藥物成品檢
    驗鑑定書附卷可憑（96偵字第23884 號影印偵查卷第101 至
    102 頁）。被告雖否認上開物品為其所有，並辯以：內厝路
    是我家，但我沒有住在那裏，我借給郭家豪住，我爸爸也住
    在那裡，扣押物品是郭家豪所有云云。惟查，警方係於96年
    8 月21日13時50分許，在高雄縣大寮鄉○○路142 號埋伏，
    發現郭家豪走出該棟大樓中庭欲交易毒品時，在郭家豪身上
    查獲海洛因2 小包及現金400 元，經郭家豪同意帶同警方至
    內厝路142 號2 樓，當時乙○○之父親林進可在場，經員警
    在房間內搜索查扣上開物品等情節，有職務報告書可參（96
    偵字第23884 號影印偵查卷第26至27頁) ；證人郭家豪指證
    上開扣案物品為被告所有，參以被告之父林進可於警詢時稱
    ：我兒子乙○○與我同住在內厝路142 號2 樓房屋，共有3
    個房間，1 間是我的房間，其他2 間是乙○○的房間，郭家
    豪沒有住在我家等語（96偵字第23884 號影印偵查卷第29頁
    反面) ；又證人陳嘉政亦指證係在被告內厝路住處向被告購
    買海洛因等語；足證上開扣案物品應屬被告所有，被告否認
    上開扣案物品為其所有，應係卸責之詞，實無可信。
  (五)座落高雄縣仁武鄉○○街66之3 號4 樓房屋，係被告以其女
    友蔡沛嘉之名義承租，警方於97年1 月31日在上開房屋查獲
    被告所有之海洛因16包、甲基安非他命5 包、電子磅砰1 台
    、帳冊3 本、甲基安非他命殘渣袋9 個、分裝勺5 支、封箴
    機1 台、空夾鏈袋6 包以及現金7,700 元等物，業據被告供
    認不諱，核與證人蔡沛嘉於偵查中具結證述該處係以其名義
    租用並交給被告使用之情節相符（97偵字第4461號第10至12
    頁），亦有該屋之不動產租賃契約書之原影本與修改後之正
    本暨所附之被告與蔡沛嘉之國民身分證影本在卷可參（警卷
    第31至34頁、97偵字第4134號第73至78頁）及原審法院97年
    度聲搜字第212 號搜索票、高雄縣政府警察局刑警大隊搜索
    扣押筆錄、扣押物品目錄表各1 份（警卷第24至29頁）、扣
    押物品照片7 張（警卷第39至42頁）存卷可佐；而於上開處
    所扣得之毒品，經送驗後亦確實分別含有第一級毒品海洛因
    (16 包，合計驗後淨重6.94公克）、第二級毒品甲基安非他
    (5包，合計驗後淨重0.778 公克），有法務部調查局97年3
    月14日調科壹字第09723014210 號濫用藥物實驗室鑑定書（
    97年偵字第5569號第17頁），及高雄醫學大學附設中和紀念
    醫院檢驗報告5 紙（報告編號：0000-000、0000-000、0000
    -000、0000-000、0000-000) 在卷足參( 見97年偵字第4134
    號卷第38至42頁）。
  (六)上開2 處所查扣之物均屬被告所有，已灼然明甚。被告雖辯
    以：扣案物品均係供己施用毒品所需云云。惟衡諸常情，單
    純施用毒品者，通常皆係購買近日內需施用之毒品數量，待
    施用完畢後再繼續購買，亦即通常購買毒品之次數頻繁且每
    次購入之數量不多，此外亦無須使用電子秤、分裝杓、封箴
    機等物。因此，被告若僅係單純施用毒品，何以其住處及租
    屋處會查有大量之毒品，且扣得販賣毒品常用之電子秤、分
    裝杓、封箴機、大量之空夾鏈袋及帳冊等物？而上開扣得之
    電子秤1 台、分裝杓5 支經送鑑定結果，均有殘留第一級毒
    品海洛因成分，或殘渣袋9 個含第二級毒品甲基安非他命成
    分，此有高雄醫學大學附設中和紀念醫院檢驗報告15紙（報
    告編號：9707-30 ～9707-39 、9707-42 ～9707-46)附卷可
    憑(97 審訴字第2109號第41至50頁、第53至57頁）。此外扣
    案之帳冊內容，記載眾多人名（綽號）及500 、1000、3000
    不等之數字，亦與一般販賣毒品者記帳模式相符，有扣案帳
    冊影本內容影本1 份存卷足稽（96偵字第23 884號第54至59
    頁）。可見被告確實有使用上開器具分裝毒品海洛因及甲基
    安非他命，並予以販賣之行為。前揭事證亦可佐證證人陳嘉
    政、甲○○、丙○○之指證，應屬真實可信。被告所辯顯與
    常情有違，無從採信。又海洛因及甲基安非他命均係量少價
    昂之物，被告販賣毒品予陳嘉政、甲○○、丙○○等人應係
    出於營利之意圖，應可認定。
  (七)辯護人辯以：「證人丙○○所使用之0000000000號行動電話
    於97年1 月15日16時許尚有發話紀錄，同日19時至23時止，
    上開行動電話之基地臺位置在高雄縣大寮鄉，可見丙○○根
    本未至高雄縣仁武鄉被告之租屋處，故證人丙○○所述：因
    我的手機不能撥出，我直接去被告仁武大昌路住處購買毒品
    云云，不足以採信。」，然一人有數支行動電話或將行動電
    話交由他人使用之情形，屢有所見，而證人丙○○未曾指訴
    以0000000000號行動電話與被告聯絡購買毒品事宜，則上開
    行動電話於97年1 月15日晚間有無發話紀綠及其基地臺位置
    如何，均不足採為被告有利或不利之證據，辯護人所辯尚難
    酌採。
  (八)另警方於96年8 月21日在內厝路142 號2 樓搜索後，於同日
    郭家豪再帶同警方至郭家豪承租之高雄縣大寮鄉○○路564
    巷23號房屋，經警搜索扣得海洛因3 包、電子磅秤3 台、空
    夾鏈袋75個等物，有前開職務報告、搜索扣押筆錄等在卷足
    參。雖證人郭家豪於偵查中證述：大寮路564 巷23號房屋房
    是我承租，給乙○○使用，扣案物品為乙○○所有云云，但
    被告乙○○否認上情，此外並無其他佐證，殊難以證人郭家
    豪之證詞為唯一證據遽認大寮路564 巷23號房屋內查扣之海
    洛因等物品為被告乙○○所有，此部分證物尚難採為認定被
    告乙○○犯行之證據。又郭家豪於96年8 月21日在大寮鄉○○路142 號大樓中庭為警在其身上查扣之海洛因2 包及現金
    400 元，亦無證據可以證明與被告犯行有關，附此敘明。
  (九)綜上所述，被告所辯其無販賣毒品云云，應屬飾卸之詞，並
    無可採。本件事證明確，被告犯行洵堪認定。
三、按行為後法律有變更者，適用行為時之法律。但行為後之法
    律有利於行為人者，適用最有利於行為人之法律，刑法第2
    條第1 項定有明文。查被告行為後，毒品危害防制條例於98
    年5 月20日修正公布，針對當次公布之修正條文，未另訂施
    行日期，而原毒品危害防制條例第36條所規定：「本條例自
    公布後六個月施行。」核其所稱「本條例」係指係92年7 月
    9 日修正公布之該條例，並非指98年5 月20日公布之部分修
    正條文，是原審認為98年5 月20日公布之毒品危害防制條例
    修正條文之生效日期不得依同條例第36條定之，而應參照中
    央法規標準法第13條對於法規生效施行日之基本規範，自公
    布日起至第3 日即98年5 月22日發生效力。準此，本案應依
    刑法第2 條第1 項規定，依「從舊從輕」原則而為比較，茲
    說明如下：
  (一)被告行為時之毒品危害防制條例第4 條第1 項規定：「製造
    、運輸、販賣第一級毒品者，處死刑或無期徒刑；處無期徒
    刑者，得併科新臺幣1 千萬元以下罰金。」修正後則提高得
    併科之罰金數額至新臺幣2 千萬元，又修正前同條例第4 條
    第2 項規定：「製造、運輸、販賣第二級毒品者，處無期徒
    刑或7 年以上有期徒刑，得併科新臺幣7 百萬元以下罰金。
    」修正後則提高得併科之罰金數額至新臺幣1 千萬元，是應
    以被告行為時之規定對被告較為有利。
  (二)毒品危害防制條例第17條，於被告行為後固亦經修正，然查
    ，經原審詳加審核後，本案被告並不符上開條例修正前、後
    第17條規定之要件，而均無上開條例第17條之適用，是自無
    將上開條例第17條之修正一併列入比較之必要，併予敘明。
  (三)是以經比較新舊法律適用之結果，自以修正前即行為時之毒
    品危害防制條例對被告較為有利，故本案自應適用修正前即
    被告行為時毒品危害防制條例之規定。
四、核被告乙○○所為，係犯毒品危害防制條例第4 條第1 、2
    項之販賣第一級毒品罪、販賣第二級毒品罪。被告為販賣之
    目的而持有第一、二級毒品之低度行為，應為販賣之高度行
    為所吸，均不另論罪。被告就販賣第一級毒品海洛因予證人
    陳嘉政部分，其中2 次與郭家豪有犯意聯絡及行為分擔，應
    論以共同正犯。被告就販賣第一級毒品海洛因及第二級毒品
    甲基安非他命予證人丙○○部分，係一行為同時犯販賣第一
    級毒品罪及第二級毒品罪，為想像競合犯，應從一重之販賣
    第一級毒品罪論處。又被告上開8 次販賣第一級毒品，犯意
    各別，行為互殊，應予分論併罰。檢察官雖起訴被告就上開
    犯行應構成集合犯之一罪，惟按刑法於94年2 月2 日修正公
    布，刪除第56條所定連續犯之規定，自95年7 月1 日施行。
    而基於概括犯意連續多次販賣毒品之行為，於刑法修正刪除
    連續犯規定之前，均依連續犯論以一罪。此次刑法第56條修
    正理由之說明謂：「對繼續犯同一罪名之罪者，均適用連續
    犯之規定論處，不無鼓勵犯罪之嫌，亦使國家刑罰權之行使
    發生不合理之現象。」「基於連續犯原為數罪之本質及刑罰
    公平原則之考量，爰刪除有關連續犯之規定」等語，即係將
    本應各自獨立評價之數罪，回歸本來就應賦予複數法律效果
    之原貌。而所謂集合犯是指立法者所制定之犯罪構成要件中
    ，本就預定有數個同種類之行為將反覆實行之犯罪而言，將
    各自實現犯罪構成要件之反覆多數行為，解釋為集合犯，而
    論以一罪。是以對於集合犯，必須從嚴解釋，以符合立法本
    旨。觀諸毒品危害防制條例所定之販賣毒品罪之構成要件文
    義，實無從認定立法者本即預定該犯罪之本質，必有數個同
    種類行為而反覆實行之集合犯行，故販賣毒品罪，難認係集
    合犯。因此，就刑法修正施行後多次販賣毒品之犯行，採一
    罪一罰，始符合立法本旨（最高法院97年度台上字第180 號
    判決意旨可資參照），是檢察官此部分容有誤會，附此敘明
    。又販賣第一級毒品固屬應嚴加處罰之惡行，然同為販賣第
    一級毒品之人，其原因動機不一，犯罪情節未必盡同，或有
    大盤毒梟者，亦有中、小盤之分，甚或僅止於吸毒者同儕間
    為求互通有無之有償轉讓者亦有之，其販賣行為所造成危害
    社會之程度自屬有異，法律科處此類犯罪所設之法定最低本
    刑卻同為無期徒刑，不可謂為不重。經查，本案被告乙○○
    販賣第一級毒品之犯行，每次販賣毒品之數量及所得（每次
    各500 元或1,000 元，最多7,000 元）均微，犯罪情節難與
    大盤或中盤毒梟者相提併論，本院認即令處以被告最低刑度
    即無期徒刑而禁錮終身，仍有情法失平之處，誠屬情輕法重
    ，揆諸被告犯罪情狀，客觀上不無堪予憫恕之處，爰就被告
    所犯販賣第一級毒品罪共8 罪，均依刑法第59條規定減輕其
    刑。
五、被告犯罪事證明確，原審據以論處被告罪刑，固非無見。惟
    查：(一)警方於96年8 月21日，在證人郭家豪承租之高雄縣大
    寮鄉○○路564 巷23號房屋內，搜索扣得之海洛因3 包、電
    子秤3 台、空夾鏈袋75個等物及在證人郭家豪身上扣得之海
    洛因2 包，尚無確切之證據可以證明係被告所有或與被告犯
    行有關，業如前述。原判決就上開物品分別諭知沒收銷燬、
    沒收，顯有未當。(二)證人甲○○僅撥打門號0000000000號行
    動電話與被告聯絡購買海洛因，其並未撥打被告之00000000
    00號行動電話，故0000000000號行動電話並非被告供販賣第
    一級毒品予證人甲○○所用之物，原判決就被告販賣第一級
    毒品予甲○○部分，一併宣告沒收該0000000000號行動電話
    ，尚有未恰。(三)證人丙○○係親自至被告住處向被告購買毒
    品，其並未撥打被告之行動電話以聯絡交易毒品事宜，原判
    決就被告販賣第一級毒品予證人丙○○部分，一併沒收上開
    門號0000000000、0000000000號行動電話，亦有未合。(四)扣
    案含海洛因成分之電子秤1 台、分裝杓5 支及含甲基安非他
    命成分之殘渣袋9 個，原判決未依毒品危害防制條例第18條
    第1 項規定宣告沒收銷燬之，亦非妥適。被告上訴意旨否認
    犯罪，指摘原判決不當，雖無理由，惟原判決既有前開可議
    之處，自應由本院將原判決撤銷改判。
六、本院審酌海洛因、甲基安非他命對於人體健康危害至鉅，向
    為政府嚴令禁絕流通，被告竟與郭家豪共同販賣海洛因予證
    人陳嘉政，並獨自販賣第一級毒品海洛因或第二級毒品甲基
    安非他命予證人甲○○、丙○○，不僅戕害他人身心健康，
    更易因此滋生其他刑事犯罪，破壞社會善良秩序，參以被告
    犯後矢口否認販賣毒品之犯行，未見悔意，惟念其販賣毒品
    之數量甚微，所得現款不多，犯罪情節尚非重大等一切情狀
    ，分別量處如主文第2 項所示之刑並定其應執行之刑，以資
    懲儆。上開在高雄縣大寮鄉○○路142 號2 樓查扣之第一級
    毒品海洛因4 包（驗後淨重分別為0.003 公克、0.006 公克
    、1.436 公克、1.421 公克），在高雄縣仁武鄉○○街66之
    3 號4 樓查扣之第一級毒品海洛因16包（合計驗後淨重6.94
    公克）、第二級毒品甲基安非他命5 包（合計驗後淨重0.77
    8 公克），應依毒品危害防制條例第18條第1 項規定分別在
    被告所犯各罪中宣告沒收銷燬之。又上開毒品之包裝袋，扣
    案呈海洛因陽性反應之電子秤1 台、分裝杓5 支及呈甲基安
    非他命陽性反應之殘渣袋9 個，其上顯留有該毒品之殘渣，
    衡情自難與之剝離，當應整體視之為毒品，應併依上開規定
    宣告沒收銷燬之；至鑑驗耗用之毒品既已滅失，自無庸宣告
    沒收銷燬。另扣案之行動電話2 支（門號0000000000、0000
    000000）、帳冊5 本、封箴機1 台，為被告所有供販賣第一
    、二級毒品罪所用之物，應依毒品危害防制條例第19條第1
    項規定分別在被告所犯各罪中宣告沒收；扣案之空鏈袋485
    個、空夾鏈袋6 包，為被告所有供犯販賣毒品預備之物，應
    依刑法第38條第1 項第2 款規定宣告沒收。又扣案被告上開
    販賣第一級毒品所得合計12,500元及販賣第二級毒品所得
    2,000 元，應依毒品危害防制條例第19條第1 項規定分別在
    被告所犯各罪中宣告沒收。其餘扣案物品及現金則與被告犯
    行無關，爰不予宣告沒收。
七、原判決關於被告無罪部分，未經檢察官上訴，本院自不予論
    述。
據上論斷，應依刑事訴訟法第369 條第1 項前段、第364 條、第
299 條第1 項前段，毒品危害防制條例第4 條第1 項（修正前）
、第2 項（修正前）、第18條第1 項前段、第19條第1 項，刑法
第11條、第2 條第1 項前段、第28條、第59條、第55條、第38條
第1 項第2 款、第51條第5 款，判決如主文。
本案經檢察官方娜蓉到庭執行職務。
中    華    民    國    99    年    9     月    2     日
                  刑事第九庭    審判長法  官   莊秋桃
                                      法  官   田平安
                                      法  官   范惠瑩
以上正本證明與原本無異。
檢察官如不服本判決應於收受本判決後10日內向本院提出上訴書
狀，其未敘述上訴理由者，並得於提起上訴後10日內向本院補提
理由書狀（均須按他造當事人之人數附繕本）「切勿逕送上級法
院」。
中    華    民    國    99    年    9     月    2     日
                                      書記官   戴育婷
附錄所犯法條
毒品危害防制條例第4 條第1 項（修正前）、第2 項（修正前）
製造、運輸、販賣第一級毒品者，處死刑或無期徒刑；處無期徒
刑者，得併科新臺幣1 千萬元以下罰金。
製造、運輸、販賣第二級毒品者，處無期徒刑或7 年以上有期徒
刑，得併科新臺幣7 百萬元以下罰金。
附表一：
┌──┬──────────────────────────────┐
│編號│主文                                                        │
├──┼──────────────────────────────┤
│ 1  │乙○○販賣第一級毒品( 陳嘉政部分) ，處有期徒刑拾陸年；扣案如│
│    │附表二編號1 、2 、3 所示之物，均沒收銷燬之；扣案如附表二編號│
│    │6、7、8 所示之物及販賣第一級毒品所得新臺幣壹仟元，均沒收。  │
├──┼──────────────────────────────┤
│ 2  │乙○○販賣第一級毒品( 陳嘉政部分) ，處有期徒刑拾陸年；扣案如│
│    │附表二編號1 、2 、3 所示之物，均沒收銷燬之；扣案如附表二編號│
│    │6、7、8 所示之物及販賣第一級毒品所得新臺幣壹仟元，均沒收。  │
├──┼──────────────────────────────┤
│ 3  │乙○○共同販賣第一級毒品( 陳嘉政部分) ，處有期徒刑拾陸年；扣│
│    │案如附表二編號1 、2 、3 所示之物，均沒收銷燬之；扣案如附表二│
│    │編號6 、7 、8 所示之物及販賣第一級毒品所得新臺幣壹仟元，均沒│
│    │收。                                                        │
├──┼──────────────────────────────┤
│ 4  │乙○○共同販賣第一級毒品( 陳嘉政部分) ，處有期徒刑拾陸年；扣│
│    │案如附表二編號1 、2 、3 所示之物，均沒收銷燬之；扣案如附表二│
│    │編號6 、7 、8 所示之物及販賣第一級毒品所得新臺幣壹仟元，均沒│
│    │收。                                                        │
├──┼──────────────────────────────┤
│ 5  │乙○○販賣第一級毒品( 甲○○部分) ，處有期徒刑拾陸年；扣案如│
│    │附表二編號1 、2 、3 所示之物，均沒收銷燬之；扣案如附表二編號│
│    │7、8所示之物及販賣第一級毒品所得新臺幣伍佰元，均沒收。      │
├──┼──────────────────────────────┤
│ 6  │乙○○販賣第一級毒品( 甲○○部分) ，處有期徒刑拾陸年；扣案如│
│    │附表二編號1 、2 、3 所示之物，均沒收銷燬之；扣案如附表二編號│
│    │7、8所示之物及販賣第一級毒品所得新臺幣伍佰元，均沒收。      │
├──┼──────────────────────────────┤
│ 7  │乙○○販賣第一級毒品( 甲○○部分) ，處有期徒刑拾陸年；扣案如│
│    │附表二編號1 、2 、3 所示之物，均沒收銷燬之；扣案如附表二編號│
│    │7、8所示之物及販賣第一級毒品所得新臺幣伍佰元，均沒收。      │
├──┼──────────────────────────────┤
│ 8  │乙○○販賣第一級毒品( 丙○○部分) ，處有期徒刑拾陸年；扣案如│
│    │附表二編號1 至5 所示之物，均沒收銷燬之；扣案如附表二編號8 所│
│    │示之物及販賣第一、二級毒品所得新臺幣玖仟元，均沒收。        │
└──┴──────────────────────────────┘
附表二：沒收部分
┌──┬──────────────────────────────┐
│編號│扣押物                                                      │
├──┼──────────────────────────────┤
│ 1  │第一級毒品海洛因4 包（驗後淨重分別為0.003 公克、0.006 公克、│
│    │1.436 公克、1.421 公克）。                                  │
├──┼──────────────────────────────┤
│ 2  │第一級毒品海洛因16包（驗後淨重合計共6.94公克）。            │
├──┼──────────────────────────────┤
│ 3  │含第一級毒品海洛因成分之電子秤1台、分裝杓5支。              │
├──┼──────────────────────────────┤
│ 4  │第二級毒品甲基安非他命5 包（驗後淨重合計共0.778 公克）。    │
├──┼──────────────────────────────┤
│ 5  │含第二級毒品甲基安非他命成分之殘渣袋9個。                   │
├──┼──────────────────────────────┤
│ 6  │行動電話1 支（含SIM 卡門號0000000000號）                    │
├──┼──────────────────────────────┤
│ 7  │行動電話1 支（含SIM 卡門號0000000000號）                    │
├──┼──────────────────────────────┤
│ 8  │帳冊5 本、封箴機1 台、空夾鏈袋485 個、空夾鏈袋6 包。        │
└──┴──────────────────────────────┘

司法院資訊處製作；財團法人民間司法改革基金會備份。
